臺灣高等法院刑事判決
109年度侵上更一字第22號
上  訴  人  
即  被  告  華柏學



選任辯護人  廖于清律師(法律扶助律師)  
            楊詠誼律師
上列上訴人因妨害性自主等案件，不服臺灣士林地方法院108年
度侵訴字第23號，中華民國109年3月19日第一審判決（起訴案號
：臺灣士林地方檢察署108年度偵字第1275、1277、2174號），
提起上訴，本院判決後經最高法院發回，更為判決如下：
    主  文
原判決撤銷。
丙○○犯乘機性交罪，處有期徒刑肆年；又犯以藥劑、侵入住宅為
強制性交罪，處有期徒刑捌年陸月。應執行有期徒刑拾壹年陸月
。
    事  實
一、丙○○與代號0000000之成年女子（人別資料詳卷，下稱甲○ 
    ）曾為同學，於民國107年8月2日上午10時許，丙○○邀約甲 
    見面，一同開車前往拜拜及用餐，途中甲 因飲用丙○○提供
    之酒類後突感頭暈不適，丙○○即將甲○ 帶至其位於新北市○○
    區○○街0巷00弄0號住處（下稱長勤街址），於當日下午某時
    ，見甲○ 陷於昏沉意識不清狀態，竟萌生乘機性交之犯意，
    遂利用甲 意識不清而不能抗拒之際，出手撫摸甲 之胸部，
    並以其陰莖插入甲 陰道而為性交行為1次得逞。
二、丙○○因駕駛計程車載客而結識代號0000-000000號之成年女
    子（人別資料詳卷，下稱乙 ），並於107年10月間起，向乙
     分租新北市淡水區學府路51巷（詳細地址詳卷，下稱學府
    路址）租屋處內之房間1間居住。其因失眠問題，經醫師開
    立處方取得主成分為第三級毒品氟硝西泮（Flunitrazepam 
    ，下稱FM2 ）之第三級管制藥品服爾眠錠（Fallep Tablets
    ），知悉該藥品所含FM2 成分具有催眠作用及成癮依賴性，
    在醫療上使用屬管制藥品，若非依醫學等正當用途使用即屬
    毒品，不得以欺瞞或其它非法之方式使人施用。詎其於107
    年11月25日晚間7時30分許，見乙○ 返回學府路租屋處，竟
    基於以欺瞞方法使人施用第三級毒品及以藥劑為強制性交之
    犯意，藉提供雞湯、紅色膠囊予乙○ 養生保健為由，而將含
    有第三級毒品FM2成分之服爾眠錠摻入乙 前開飲食中（起訴
    書誤載為混入水中），以此欺瞞方法使不知情之乙 施用FM2
    ，待乙 藥效發作以致意識模糊、全身虛弱無法反抗後，未
    經乙 同意，即侵入乙 個人居住使用之房間，違反乙 意願
    ，脫去乙 之褲子，出手撫摸乙 之下體，繼之以其陰莖插入
    乙 之陰道為性交，隨後將乙 扶至其分租之房間床上，以同
    前方式對乙 為性交，之後又將乙 帶回乙 之房間，以其陰
    莖進入乙 口腔，繼而再以其陰莖插入乙 之陰道而為性交，
    並在上開性交過程中，出手撫摸乙 之胸部，而接續對乙 為
    強制性交行為1次得逞。
三、案經甲 、乙 分別訴由新北市政府警察局淡水分局報請臺灣
    士林地方檢察署檢察官偵查後提起公訴。
    理  由
一、按司法機關所製作必須公示之文書，不得揭露被害人之姓名
    、出生年月日、住居所及其他足資識別被害人身分之資訊，
    此觀性侵害犯罪防治法第12條第2項規定自明。又本條所定
    「其他足資識別被害人身分之資訊」，係包括被害人之照片
    或影像、聲音、住址、親屬姓名或其關係、就讀學校與班級
    或工作場所等個人基本資料在內，性侵害犯罪防治法施行細
    則第6條亦有明定。上訴人即被告丙○○對告訴人甲 、乙 所
    為前開犯行，係屬性侵害犯罪防治法第2條第1項所稱之性侵
    害犯罪，因本院製作之判決係屬必須公示之文書，為避免被
    害人身分遭揭露，爰依上開規定，對於甲 、乙 、乙 母親
    、大學同學廖○婕暨下述其等之親友、同事等之姓名、年籍
    、住居所及其他足資識別被害人身分之資訊，均予以隱匿而
    不揭露。
二、關於證據能力部分：
　㈠本案中證人即告訴人乙 於警詢時之證述，係被告以外之人於
    審判外之言詞陳述，因被告及其辯護人不同意作為證據（見
    本院卷第66頁），且查無其他例外得作為證據之情形，依刑
    事訴訟法第159條第1項規定，不得作為證據。
　㈡除上述部分外，本判決所引用之其他證據資料，無論供述證
    據或非供述證據，被告及辯護人均同意有證據能力，檢察官
    則表示無意見，且迄至本院言詞辯論終結前亦未聲明異議（
    見本院卷第65至79、385至400頁）；本院審酌該等供述證據
    作成時之情況，認為適當，非供述證據，亦查無非法取得而
    應予排除之情形，自均得作為證據。
三、認定犯罪事實所憑之證據及理由：　　
  ㈠關於被告乘機性交甲 部分（即上開事實一部分）：
　⒈被告固坦承：與甲 曾為同學，於107年8月2日上午10時許跟
　　甲 相約見面，一同開車前往拜拜及用餐，後來帶甲 回其長
　　勤街址住處後，於下午有出手撫摸甲 胸部及以陰莖插入甲○
     陰道為性交行為等情。惟否認犯罪，辯稱：當時是甲 先抱
    我，而合意性交，甲 全程意識清楚云云。辯護人則辯稱：
    甲 與被告為大學同學，自107年初，其等二人即頻繁交流，
    被告並介紹甲 至卡拉OK店打工，於107年6月以後，一週會
    出遊3、4次，實際上與男女朋友交往之情形類似；又甲 所
    述其意識不清而遭被告性交之證述，並無其他事證可佐，且
    於雙方發生性行為後，尚有聊天，其後還一同吃晚餐及散步
    ，被告並載甲 回住處，隔日雙方亦相約見面吃飯、散步，
    倘被告係對甲 強制性交或乘甲 意識不清不能抗拒而性交，
    甲 必然立即報警，不可能跟被告討論有關補償問題；另證
    人黃○琪、李○倫之證述均為聽聞甲○ 之轉述，不足以補強證
    明甲○ 指訴之情事；至於甲 所提出與被告間對話之錄音及
    譯文，並非案發當時之錄音，其內容多有試圖誘導被告答話
    ，且被告於錄音當時，也是為了安撫甲 情緒，因此該錄音
    內容有與事實不符之處，對話中被告稱「妳倒臥身體比較重
    」，因為性行為時，有變換姿勢及動作，被告或需抱起或扶
    起躺臥於床上之甲 ，無不符常理之處云云。
　⒉經查：
  ⑴關於被告有於前開事實一所示時地，趁甲 陷於意識不清而不
    能抗拒之際，對甲 為性交行為之事實，業據證人即告訴人
    甲 於偵查中證稱：我跟被告是大學同學，但沒有一直聯繫
    ，是我從事保險業後，才在案發前3 個月與他聯繫上，107
    年8月2日當天，是他說要介紹飯局吃飯，可認識老闆，結果
    當天他說要先帶我去拜拜，之後再去吃飯，在路上的時候，
    他有提供貝禮詩奶酒給我喝及1顆紅色膠囊給我吃，之後抵
    達拜拜的地點時，就開始覺得頭有點暈，然後很昏，只想找
    地方坐下來，所以當時就上車，我還說想上廁所，至於如何
    抵達上廁所的地點，我完全不記得，我只有些片斷記憶，包
    含我上廁所出來有東西灑在身上，他說要幫我洗，我說不用
    ，有印象他要幫我脫衣服時，我有說不要幫我脫，之後他脫
    我內褲時，我也說不要，我還跌到床底下，接著就不記得，
    我醒來時是下午5點左右，我全身赤裸，被告則躺在我旁邊
    ，我一直回想自己發生何事，腦中有片段是被告壓在我身上
    ，而我自己無法掙扎，無能為力的感覺，我醒來後有問他是
    否上了我，他當時顯得愧疚，說可以補償我，說可以給我車
    子還是給我60萬元，但我沒回答他，因為我當時慌張，不知
    道發生何事，我就趕緊跟他要衣服穿上後，他說要帶我去吃
    飯，但我當時頭還很暈，不知道發生何事，就只能說好，然
    後我上車到了一間小吃店，抵達店內後，我還是不知自己在
    做何事，當時我一直想辦法要恢復我的意識，我覺得自己當
    時很不正常，我就說我想回家，他就載送我到八里河岸，我
    質問他送我到這邊做什麼，他卻回說他看我心情不好，要我
    於該處坐一下，因為當時我不知道能為自己做什麼，僅記得
    我有點歇斯底里的在該處哭，還質問被告何以會對我這樣做
    之類的話，最後被告送我回家；平日被告碰我時，我都會叫
    他不要碰我，畢竟他不是我的另一半，且我從有跟他聯繫後
    ，僅把他當作哥哥，我也很明確告知他這情形，事發後約3
    、4天，我有以LINE電話跟黃○琪說，再過1、2天以LINE電話
    跟李○倫說，之後仍有與被告聯繫見面，是因為我想蒐證，
    見面時被告說要開60萬元的本票給我，第1次給我的本票日
    期押在5年後，應該是最後一次（蒐證）錄音後就沒有聯繫
    等語（見107他6472號卷第101至103頁、108偵1275號公開卷
    第128至134頁）。甲○ 並於原審審理時證稱：我大學畢業後
    一直都沒有跟被告聯絡，是從事保險業後需要找人，才聯絡
    到被告，107年8月1日被告跟我約說有飯局，可以幫我介紹
    人簽保險的事情，隔日（8月2日）見面原本一開始是要去吃
    飯，在路上車內的時候，他忽然拿出奶酒，說可以喝一點壯
    膽，接著他又拿了紅色膠囊，說這可以解酒，當日拜拜完約
    上午11時許，就開始覺得頭暈意識不清，我自己也不知道為
    什麼會忽然覺得頭昏、意識不清，我不知道當天後來為什麼
    會去被告長勤街住處，也不知道怎麼去的，有印象在被告家
    上廁所，有東西灑在我身上，及被告壓在我身上時，我無法
    反抗，也無法說話，記得我不願意讓被告脫我的衣服，我有
    說不要，我有拉著我的內褲跟衣服，但他還是繼續硬脫下來
    ，他強脫我的衣服跟內褲以後，我就記不得他還對我做了什
    麼事，後來我醒來的時候，全身赤裸，被告躺在我旁邊，當
    時他很愧疚主動跟我說對不起要補償我，可以買車給我或是
    給我60萬，案發後被告有開車載我去吃東西及去八里海岸，
    但當時我的頭還是很昏沉，沒辦法選擇自行離開，而且因為
    我很害怕，我不知道該怎麼辦，我怕又再昏迷，還有我怕如
    果做了反抗被告的事情，他傷害我怎麼辦，去完八里海岸後
    ，凌晨被告再送我回家，2 點多的時候，我打給被告一直質
    問他為什麼要對我做這樣的事；案發當時我不可能會主動抱
    被告，或是對他表示同意為性交行為，案發前我也不曾想過
    跟他發生性交行為，我跟他說過我只把他當哥哥，談話內容
    中也沒有性方面的事情，事發後是為了蒐集證據，我才還再
    跟被告聯絡等語明確（見原審卷二第200至224頁）。
　⑵觀之甲○ 所證上開情節，前後一致並無矛盾歧異之瑕疵。且
    參之甲 事發後於107年8月3日凌晨返回住處，被告於凌晨0 
    時59分以LINE通訊軟體（下簡稱LINE）傳送「晚安好睡好眠
    美夢香甜」之貼圖給甲 後，甲 即於同日凌晨1時11分回覆
    ：「這，我只覺得諷刺，我只想吃事後避孕藥，另外，說好
    的事，麻煩請做到……（下略）」等語，復於同日下午2時48
    分、49分先後傳送：「說真的！我很想死」、「我眼淚是一
    直停不下來的」等訊息給被告，有甲 與被告間之LINE對話
    紀錄可證（見107他6472號卷第69、77頁）；再佐以被告供
    承：在本案之前，沒有跟甲 發生過性行為，甲 也沒有特別
    向我表示好感，本案甲 醒來後，有質問我是否上了她（按
    ：指被告是否對甲 為性交行為），我回答說是，之後於107
    年8月5日與甲 見面，當時她含著淚，我才會感覺她不是在
    整我等情（見原審卷一第19頁、卷三第125頁、107他4762號
    卷第12、13頁）；又甲 在遭遇上開變故後，於向其友人即
    證人黃○琪、李○倫述及此事時，呈現情緒很緊張、害怕，很
    惶恐、很激動等情狀，亦據黃○琪、李○倫各於偵查中證述甚
    明（見107他6472號卷第110、116頁）。甲 復因被告對其所
    為行為，深恐染上性病，乃前往診所檢查，有長榮婦產科之
    檢驗內容可參（見108偵1275號不公開卷第153頁）；並至桃
    園長庚醫院精神科求治，主訴「事件發生後，常不自覺緊繃
    ，有時會恍神發呆，半夜容易做夢或驚醒，或睡不著會試圖
    一直讓自己忙碌，提及相關事情會用力捏自己，止不住發抖
    ，減少出門頻率，在路上害怕看到同一款車型的車子」，而
    經診斷出現PTSD（創傷後壓力症後群）症狀，此有卷附桃園
    長庚醫院之病歷資料單可憑（見108偵1275號不公開卷第154
    至159頁）；且甲 上開於向醫師求治時所述「止不住發抖」
    乙情，與甲 及被告於107年8月15日見面時，被告所稱「你
    是看到我才發抖？」，甲 稱：「對！這幾天都這樣」等情
    相符，有該錄音譯文在卷可佐（見107他7543號卷第9頁）；
    此外，甲 於事發後接受桃園市政府家庭暴力暨性侵害防治
    中心之心理諮商輔導，諮商心理師亦認甲 之反應具有創傷
    後壓力症後群症狀之傾向，有上開防治中心之心理諮商紀錄
    摘要可考（見107偵1275號不公開卷第161至164頁）。綜合
    上開各節，無論是從甲 於醒來後之質問被告、甲 對友人敘
    及此事所呈現之害怕、激動等情狀，乃至於看見被告會發抖
    ，以迄經醫師暨諮商心理師診斷甲 出現創傷後壓力症後群
    症狀等種種情況證據以觀，均足以補強印證甲 所證上開遭
    被告性侵害情節之真實可信。可見甲 並無同意與被告為性
    交行為，否則甲 豈有於醒來後隨即質問被告「是否上了她
    」，並於事發後對於被告之上開晚安道好行徑，表示深感諷
    刺，更因此事而萌生死意且眼淚直流之理！況且，倘若甲 
    果係與被告合意性交，則被告又豈有須簽發如卷附面額新台
    幣60萬元之本票1紙給甲 （見107他6472號卷第83頁），用
    以補償甲 之理！是被告辯稱係甲 主動抱住他、合意性交云
    云，顯屬飾卸之詞，殊無可採。
　⑶又有關被告對甲 為撫摸胸部及性交行為之際，甲 係處於意
    識不清而無法掙扎、無法反抗之狀態乙節，業據甲 指述明
    確如上，並有其書面陳述（刑事告訴狀）在卷可參（見107
    他6472號卷第3至45頁）。對照事發後被告與甲 於107年8月
    15日之對話，被告坦言：「當天我知道妳醉了……妳當天有醉
    」、「我知道你喝酒啊」、「我出了問題，平常碰（妳）一
    下，就機機歪歪，從來沒有人像妳這樣，妳倒臥身體比較重
    ，妳那天會這樣我也突然嚇到」、「我想說啊可以，那就跟
    妳…反正又不是不敢負責，所以我就做了」、「癩蝦蟆不應
    該去碰天鵝肉」、「對不起，我不該天真誤以為那百分之一
    趴」等語，有卷附該對話錄音譯文可參（見107他6472號卷
    第21、25頁），並經本院前審勘驗該錄音內容無誤，有本院
    前審準備程序筆錄可據（見本院前審卷第169、170頁）。參
    之被告所述「平常碰（妳）一下，就機機歪歪」，與甲 上
    開所證她平日不容被告碰她乙情相符，可見被告上開審判外
    之陳述係出於其自由意志所述，並無受甲 誘導而有不實之
    處，是辯護人辯稱被告之對話係為安撫甲 而有不實，不足
    以作為不利被告之證據云云，要無足採。而依被告上開於審
    判外之供承，可知其於案發時知悉甲 當時已酒醉，已喪失
    平常碰一下就機機歪歪之反應，其遂利用此機會對甲 為性
    交行為，並於甲 質問時，向甲 表達「對不起」之歉意等情
    甚明。況從被告所稱「妳倒臥身體比較重」乙節，核與日常
    生活之經驗，即精神意識陷於昏沉不清之人，因其大腦無法
    控制全身各處肌肉繼續用力分擔重量，其肌肉張力下降，身
    體的支撐作用幾乎已無，以致身體的整體聯繫鬆散，完全不
    出力，不若清醒的人保持一定的肌肉張力，身體的槓桿作用
    和支柱作用良好，可以分擔身體的重量，故此在抱起或攙扶
    意識不清之人時，會感覺其身體很重乙節相符。而非如辯護
    人所辯之係因性行為變換姿勢及動作所致。由此適足以佐證
    被告對甲 為性交行為之際，甲 確係陷於精神意識不清而不
    能抗拒之狀態。按此，被告係利用甲 因酒醉而陷於意識不
    清、無法掙扎、無法反抗之狀態下，而對之為上開性侵害行
    為乙情，應可認定。
　⑷至於被告在對甲 為上開性侵害行為之前的舉動，甲 於原審
    審理時雖證稱：我只記得被告強脫我的衣物，我有說不要，
    我有拉著我的內褲跟衣服，但他還是繼續硬脫下來等語（見
    原審卷二第217、220頁）。然甲 對於被告緊接強脫其衣物
    後所為之行為為何？於原審證稱：「不記得」（見原審卷二
    第223、224頁），並於偵查中證稱：我的片段記憶，包含東
    西灑在（我）身上，被告說要幫我洗，我說不用，有印象他
    把我上衣脫掉拿去洗，再來有印象他脫我內褲，我清醒後發
    現被告躺在我旁邊，我全裸，我問被告我的衣服，他說拿去
    洗，他拿衣服給我等語（見107他6472號卷第101、102頁）
    。依甲 此部分所述，被告固未得甲 之同意而將甲 之衣物
    強行脫掉，但被告當下脫甲 衣物之目的，似係為幫甲 清洗
    身上之衣物，尚難認被告此時已萌生對甲 為性交行為之犯
    意，則被告該強脫甲 衣物之舉動，自非屬已著手於性交行
    為之實行，此從甲 於刑事告訴狀內一再指稱「被告明知告
    訴人因喝酒已陷於對外界事物失去知覺，或意識之辨別能力
    顯著降低……卻仍藉機對告訴人於此狀態時為性行為」、「被
    告明知告訴人當下之意識辨別能力顯著降低，或其行動能力
    受限，已處於一種無可抗拒之狀態，竟趁機而為性交行為，
    實已該當刑法第225條乘機性交罪甚明」等語可徵甚明（見1
    07他6472號卷第23至27、43頁），足見甲 遭被告性侵害之
    際的意識狀態，應是已陷於全然無法反應、表達拒絕或抗拒
    之情狀，與遭強脫衣服之際還能對被告表示拒絕、拉住自己
    衣物等之使力及意識狀態，顯然不同，亦即被告所為上開二
    樁行為之間，應存有相當之時間差，則被告之起意乘機性交
    ，依現有證據，應僅能認定係在被告強脫甲 衣物之後，其
    見甲 呈現昏沉意識不清之際，始萌生犯意。按此，本案尚
    缺乏證據證明被告所為係該當於刑法第221條第1項之強制性
    交罪。原審未詳為勾稽卷內事證，遽認被告所為該當於強制
    性交行為，即有未洽。
　⑸被告及其辯護人雖以前詞置辯。惟查，甲 於原審審理時已明
    確證稱：我與被告並無交往，在案發前與他大概一個禮拜見
    一次面，在案發當天之前，我不曾想過要與他發生性交行為
    ，因為他不是我的菜，我有對他說過，我只是把他當哥哥，
    在案發當時，我不可能會主動抱被告及同意與他為性交行為
    ，而在事發當天我剛醒來，因為我很害怕，不知道會不會接
    著又沒有意識之類，當時我的頭還是很昏沉，無法選擇自行
    離開，所以當日仍跟被告出門吃飯、出遊，事發後我有一段
    時間常與被告見面，是為了蒐集證據（見原審卷二第218至2
    20）；並於偵查中證稱：（問：為何過這麼久才報案？）一
    開始我很害怕，不知道怎麼辦，覺得錯過報警時間，被告一
    開始好像有誠意要補償我，認為做錯事，後來態度不像他說
    的，我原本想說同學一場（見107他6472號卷第102頁）等語
    。足見被告辯稱其與甲 有類似男女朋友之交往情形云云，
    並非實在。又依甲 與被告於107年8月2日上午聯繫會面前之
    LINE對話，被告於8時44分傳送「還在塞」的訊息給甲 ，甲
     則於8時54分回傳「7-11」、「我去買咖啡」之訊息給被告
    ，有該LINE對話在卷可參（見107他7543號卷第31頁），亦
    即甲 係至便利商店購買咖啡；且依甲 上開證述，當天中午
    被告係安排飯局，欲介紹老闆（保險客戶）給甲 認識，衡
    情甲 自無可能在與客戶見面前，還買酒來飲用，是被告辯
    稱當日之酒類係甲 購買云云，與常情有違，實難採信。再
    者，甲 於案發當天甫從意識不清中醒來，因恐再度失去意
    識，且頭部尚且昏沉，因而無法選擇自行離去，乃隨被告出
    門用餐，並由被告載往八里海岸，之後再由被告載送返家，
    依甲 當時之身心狀況，並無違背常情之處；且甲 一開始因
    被告有誠意給予補償，又因念及同學一場，致未立即向警方
    報案，其後因被告態度改變，甲 為蒐集證據，遂續與被告
    見面，亦屬人情之常，並無可議之處。何況，被害人於遭遇
    性侵害之際及事後，會如何反應，受年齡、所處環境、教育
    、個性、加害人之態度及與加害人間之關係等情影響，因人
    而異，無一定常規可循，並無非得如何呼叫求救、立即報警
    或之後應為如何處理，始能謂有遭受性侵害之理。再者，縱
    使如被告所辯其與甲 過從甚密，被告亦不得在甲 陷於意識
    不清之際，乘機對之為性交行為。是被告及辯護人以甲 之
    上開情狀，而謂甲 有與被告合意性交云云，自屬無稽。
　⑹關於最高法院109年度台上字第4943號判決發回意旨雖略以：
    甲 於第一審證稱在被告車上，有服用被告所給如108年度偵
    字第2174號卷一第163頁編號⑽照片所示之紅色膠囊的肝藥，
    收到時只有藥本身等語，且上開偵查卷所示紅色膠囊，嗣經
    扣案，有警方扣押物品目錄表、照片可稽（見偵字第2174號
    卷一第150、163頁），若認被告提供給甲 食用之物，即為
    扣案之紅色膠囊，非不得將扣案之紅色膠囊送驗，以明其成
    分究竟為何？是否為使人喪失或減弱自制力之藥劑乙節（見
    上開判決第3、4頁）。查，甲 於原審所稱被告彼時提供給
    她食用之上開紅色膠囊肝藥，即為108年度偵字第2174號卷
    一第163頁編號⑽照片所示之紅色膠囊（見原審卷二第203頁
    ），而依上開照片所示該紅色膠囊即為保肝勇膠囊（見108
    偵2174號卷一第163頁）。經本院將該扣案之全部保肝勇膠
    囊共52顆（連同外包裝）（見108偵2174號卷一第150頁），
    送請衛生福利部食品藥物管理署鑑定是否含有精神安定類之
    藥物或毒物成分（見本院卷第263頁），該署回覆略稱：「
    保肝勇膠囊檢體，其包裝標示之有效期限為00000000，因已
    逾保存期限，檢驗分析已不具科學意義」，而予以檢還，有
    卷附該署110年5月24日函可參（見本院卷第287頁），以致
    無法鑑驗上開扣案之保肝勇膠囊的成分。再者，被告提供給
    甲 之紅色膠囊，係僅有膠囊而無外包裝，因膠囊係可拉開
    而替換其內容物，則甲 彼時所食用之紅色膠囊，縱使外觀
    與保肝勇膠囊相同，但內容物是否相同則無從查證，且甲 
    於食用後，並未及時前往醫院採集尿液或抽血檢驗，而無從
    證明被告提供之膠囊係屬足致甲 陷入意識不清之藥劑，則
    基於「罪證有疑、利於被告」之證據法則，本案僅能認定甲
     因飲用被告提供之酒類以致酒醉，而陷入意識不清狀態，
    遂遭被告乘機性交之事實而已。
  ㈡關於被告以藥劑、侵入住宅對乙 為強制性交部分（即上開事
    實二部分）：　　
　⒈被告固坦承：因駕駛計程車載客而結識乙 ，於案發前1個月
    ，向乙 分租學府路租屋處之房間1間居住，與乙 各住1間房
    間，案發前其因失眠經醫師開立處方，有取得含第三級管制
    藥品FM2成分之服爾眠錠；107 年11月25日晚間7時30分許，
    其有提供雞湯、紅色膠囊給乙 食用，後來其有以陰莖插入
    乙 陰道之方式，與乙 發生3次性行為，1次在其房間，2次
    在乙 房間，在第3次以陰莖插入乙 陰道前，有以陰莖進入
    乙 口腔，最後1次使用之保險套滑進乙 陰道內，在性交過
    程中也有以手撫摸乙 之胸部、下體等事實。惟否認犯罪，
    辯稱：我不知道服爾眠錠含有第三級毒品FM2（氟硝西泮）
    成分，我並無在乙 飲食中摻入含FM2之藥物，當日是乙 主
    動才會合意發生性交行為云云。辯護人則辯護略以：證人乙
     之證述，不能作為認定被告有罪之唯一依據，而乙 母親、
    黃○香、廖○婕之證述，均為聽聞乙 之轉述，不足作為認定
    被告犯罪之證據；且服爾眠錠不溶於水，縱使被告可將服爾
    眠錠混入水中，該水會成為白色混濁狀態，乙 見狀不可能
    服下該白色混濁的水，而乙 過往有服用精神鎮定藥物之病
    史，可能係乙 自行服用藥物才導致尿液檢出FM2成分；另依
    乙 於原審之陳述，乙 所服下被告提供之紅色膠囊外觀，與
    扣案之保肝勇外觀相同，可見乙 服下之膠囊，非屬含有氟
    硝西泮成分之服爾眠錠云云。
　⒉經查：
  ⑴關於證人即告訴人乙 遭被告性侵害之前後經過，乙 於偵查
　　中證稱：被告是計程車司機，我與他無仇恨或糾紛，學府路
　　址之租屋處是我承租的，該處有3間房間，我住其中一間房
    間，另外一間於案發前1 個月租給被告，107年11月25日下
    午5時許，我從超商買微波食品回租屋處吃，被告說有燉雞
    湯給了我一碗，在喝湯之前，被告說有2顆紅色膠囊是保健
    食品對肝很好，給我的時候沒有外包裝，原本我不打算服用
    ，但因他一直念我，我才服用下去，我吃完微波食品、雞湯
    、膠囊後，在客廳休息滑手機時，我覺得有點怪怪的，站起
    來時不是很有力氣，且站起時有點頭暈，於是我走回房間，
    還跟被告說身體不是很舒服，我進入我的房間坐在床上不多
    久，被告在門外探頭問我是否還好，之後走進我房間，我說
    我身體不舒服，請他離開，他沒有理會我，我就問他說在雞
    湯中放什麼，他說沒放東西，於是我說我要睡一下，請他離
    開，他走出我房間後，又走回我房間，走近我床邊要幫我蓋
    被，當時我已經躺下，我告訴他不需要這樣幫我，但他幫我
    蓋被子時，還順勢幫我脫掉我身上的運動短褲，之後他離開
    我房間，又走進來，當時我以為他是不小心脫掉我短褲，所
    以我穿回短褲，但已經沒什麼力氣，被告進來後，又伸手進
    入被窩中脫掉我褲子，且開始性侵我，過程中我無法反抗，
    我問他為何這樣對我，他回答說他想幹我很久了，當時我無
    法抵抗，已經沒有力氣，也難以掙脫，也很難講話，無法控
    制，能出口的話也不多，但我知道他在做什麼，他以手先伸
    進來摸我私處，後來就直接以生殖器插入我私處，後來我的
    記憶就斷片了；第2 次是被告把我扶進他的房間，將我的衣
    褲全部脫掉，脫完我就陷入斷片，之間我醒來，被告又繼續
    動作，位置跟之前一樣，是在我上面，後來我又陷入斷片；
    第3次則是我醒來時，發現在自己房間，身上沒有衣物，被
    告發現我清醒後，又問我說是否想再來一次，我沒回答他，
    他就強迫我幫他口交，還把我拉到他身上去，並且以他生殖
    器插入我下體，這時我因為怕被感染，所以請他使用保險套
    ，他有戴上保險套，在我上面繼續動作，結束後他說保險套
    掉落在我私處，而我又繼續昏睡，直到隔天即26日上午9 時
    許醒來，因為我不大敢確定昨日發生的事情，所以我去浴室
    伸手摸到保險套，才覺得昨天發生的事情應該都是真的，之
    後我回到我房間鎖門，打電話給我母親，說我好像被下藥性
    侵，母親告訴我去急診，但因為我還是沒力氣，頭還是很暈
    ，我母親就聯繫友人黃○香跟我在便利商店碰面，我結束與
    母親通話後，我走出房間裝作沒事，就自己下樓，但我還是
    很暈，我過馬路時反應還是很慢，與黃○香會合後，我告知
    她好像遭到下藥且被性侵，她攔車帶我去淡水馬偕醫院急診
    ，後續就在醫院驗傷並前去製作筆錄，當時警方說需要我回
    去拿一些證物，所以我請大學同學廖○婕跟我回去拿東西，
    我有拿到浴室的保險套，還有我的短褲、內衣褲，以及我自
    己的整套床組交給警方，案發後我就沒回該租屋處住（見10
    8偵2174號卷一第57至62頁）。乙○ 並於原審審理時證稱：
    轉租學府路址租屋處給被告的時候，剛好沒有其他承租客，
    出租給被告是因他說急著找地方住，我才把房子裡面的一個
    房間租給他；我最後1次服用安眠藥類的藥物，大概是4、5
    年前，案發當天我完全沒有服用任何藥物，吃的東西就是我
    自己在超商買的微波食品，及被告給我的東西，該微波食品
    沒有其他人碰觸或動手腳；紅色膠囊是被告給我的，他當時
    遞給我一杯水，要我一起服用，我喝的當下，沒有注意到水
    的顏色，該膠囊因為沒有包裝，所以我不確定是否為108年
    度偵字第2174號卷一第163頁下方照片所示的膠囊，但顏色
    很像；雞湯是被告拿我的餐具盛給我的，我從房間出來的時
    候，他已經盛完，他遞給我的時候就要我食用，喝雞湯的時
    候，沒有注意雞湯的顏色或味道是否怪怪，但不是很好喝，
    我吃過被告給的東西，大概過了20、30分鐘後，我要站起來
    ，覺得有點頭暈，不是很舒服，他就一直問我有沒有怎樣，
    我問他雞湯裡面加了什麼東西嗎，他就跟到我房間，我當時
    坐在床上，一直覺得身體使不上力，我請他離開，但他不願
    意走，我確定案發時被告用性器官進入我的性器官3次，另
    外用性器官進入我的口腔1次，口交是發生在被告第3 次用
    性器官進入我的性器官之前，第3次情形是被告發現我醒來
    的時候，問我要不要再發生1次，我沒有回答他，但我那時
    候有試圖要推開，當時力氣有點使不上來，被告就逼我口交
    ，我有抗拒，但我無法完全推開他，被告把我拉到他的身上
    ，並且用生殖器插入我下體的時候，我只記得我有一直掙扎
    ，可是沒什麼力氣，我怕得病，所以請被告戴保險套，我隔
    天醒來到浴室裡面才發現保險套掉在身體裡面，事發後我有
    告訴我媽媽，還有告訴我的大學同學廖○婕，及我阿姨黃○香
    ，是黃○香陪我去醫院，我到醫院的路上，都還是昏昏沉沉
    ，廖○婕是直接到警察局等我，我在做筆錄的時候見面，本
    案案發前或案發中，我都沒想過要與被告成為男女朋友或與
    他發生性行為，也未曾經表示願意或同意與被告發生性行為
    （見原審卷三第86至102頁）等語明確。互核乙 前後所證內
    容一致，並無瑕疵。
　⑵參之被告於原審供承：我在案發前向乙 分租上開租屋處的1
    間房間，我與乙 各住1房間，一套公用衛浴，案發前我與乙
    ○ 聯絡是一般聊天、吃飯，沒有跟乙 發生過性行為，乙 於
    本案與我發生性交行為前，也沒有特別向我表示好感，我不
    清楚為何乙 與我發生性行為後，即提出妨害性自主告訴，
    我目前沒有存款，也沒有不動產或汽車等情（見原審卷一第
    21、22頁、卷三第125 頁）；其於偵查中亦供承：本案與乙
     為性行為之前，乙 沒有以任何方式明確表示要與我發生性
    行為等語（見108偵2174號卷一第179頁）。足見乙 僅係單
    純分租房間給被告，要無任何故意攀誣構陷被告之動機，且
    倘乙 係自願與被告為性交行為，應無於案發隔日即未再返
    回該租屋處居住以避見被告之理。又乙 於遭被告侵害後之
    隔日即107年11月26日，旋至淡水馬偕紀念醫院驗傷採證，
    有該院受理疑似性侵害事件驗傷診斷書附卷可稽（見
　　108偵2174號卷一第67至69頁），該醫院並對乙 採集尿液委
    託臺北榮民總醫院臨床毒物與職業醫學科篩檢有無含苯二氮
    平類鎮定安眠劑，結果檢出氟硝西泮即FM2之代謝物，此有
    臺北榮民總醫院107年12月28日之檢驗報告在卷可憑（見108
    偵2174號卷一第21至24頁）。從乙 食用被告提供之上開雞
    湯及紅色膠囊後，即因而身體不適陷於身體無力、記憶斷片
    ，隨後遭被告性侵害，乙 即於隔日前往醫院驗傷、採尿，
    並檢出FM2之代謝物等情觀之，各時間點具緊密連結關係，
    堪認乙 確係食用被告所提供摻有FM2 成分藥劑之上開食品
    後，始陷入身體無力、記憶斷片等狀態無疑。而FM2 既具鎮
    定安眠劑效果，自足以佐證乙○ 所證案發當日遭被告為性交
    等行為時，確有因體內FM2 作用以致意識不清全身虛弱無力
    之情，倘乙 係自願與被告發生性交等行為，衡情其於事前
    並無自行服用含FM2 成分藥物，而使自己陷入昏迷情狀之必
    要。再者，警方將乙 取得被告最後使用之保險套，送請內
    政部警政署刑事警察局鑑定，檢出乙 與被告之混合型DNA，
    此有卷附該局108年3月25日鑑定書可稽（見108偵2174號卷
    一第210至214頁），凡此均足以補強乙 指訴之內容，係信
    而有徵與事實相符。
　⑶證人乙 母親於偵查中證稱：107年11月26日乙 打電話給我說
    可能被下藥，頭很暈一直昏睡，我要她趕快想辦法跑出去，
    她後來有到樓下，我打電話給黃○香，請她幫忙協助送醫，
    乙 打電話給我時，聽起來聲音很無力，她說頭很暈，感覺
    她很緊張，也很難過，當時講話時有哭泣，現在乙 也都還
    在精神科就診，她會感到驚惶、害怕，也很怕遇到他人、情
    緒不穩定，乙○ 只有很久以前曾因睡不著去精神科就醫過等
    語（見108偵2174號卷一第86至87頁）。證人黃○香於偵查中
    證稱：107年11月26日乙 母親打電話給我，說乙 身體很不
    舒服，要我陪同去看醫師，所以我到學府路的統一超商等乙
     ，並陪同搭乘計程車去淡水馬偕急診，乙 有提到室友在給
    她的一碗湯內下藥，導致她昏昏沈沈、無力抵抗，也有說該
    室友對她性侵，乙○ 說這些經過的時候，情緒很低落，也有
    掉眼淚，說頭暈暈的，到醫院後乙○ 進去看診，我在外面等
    ，之後乙 有跟醫院社工談，之後就報警，由我陪同到警局
    等語（見108偵2174號卷一第98至99頁）。另證人廖○婕於偵
    查中亦證稱：我與乙 是大學同學，乙 的生活大小事，都會
    告知我，但我從未聽乙 提過被告，是有一次我去乙 住處時
    ，發現有一間房間有東西，乙 才告知說新的室友是一位計
    程車司機；本案案發隔天乙 清醒後，就馬上打LINE電話給
    我，但我沒有接到，於是我回撥問她發生何事，乙 說她被
    性侵，人在警局製作筆錄，她說吃完晚餐有喝湯，吃完後回
    房睡覺身體無法動，但仍有意識，當她張開眼睛時，發現被
    告脫她褲子並且性侵她，還有提到被告有戴保險套，保險套
    留在她體內，乙 等到可以動之後，就去廁所取出保險套，
    我是去警局等乙 做完筆錄後見面，當時乙 語氣有氣無力，
    我覺得她很害怕且很虛弱，之後我們一起去吃晚餐，當時看
    得出乙 走路有氣無力，走路時都扶著我，她也告訴我說頭
    有點暈，晚餐後乙 還請我陪她回家拿保險套做為證物，乙○
     只有好幾年前因憂鬱症睡眠品質不好，曾經有服用過安眠
    藥，案發那陣子乙○ 沒有提過有服用安眠藥等情（見108偵2
    174號卷一第94至96頁），並有廖○婕與乙 間之LINE對話紀
    錄在卷可憑（見108偵2174號卷一第205至206頁）。是依乙 
    母親、黃○香、廖○婕所證上情，可知乙 於案發後，旋即告
    知其等可能遭下藥性侵之情，而依其等當時親身見聞之情形
    ，足證乙 於案發隔日仍呈頭暈無力狀態，並出現緊張、難
    過、驚惶、害怕及哭泣等異常情緒。即使直至乙 於原審作
    證及陳述時，仍不時有哭泣之創傷反應（見原審卷三第95、
    102、103頁）。倘若乙 係自願與被告為性交行為，自無必
    要立即向母親、同學求助，並進行驗傷、報警等程序，由此
    益證乙 所證案發當日食用被告提供之雞湯、紅色膠囊後，
    即意識不清全身虛弱無力，被告再於乙 不能抗拒之狀態下
    ，對其進行撫摸下體私處及接續為性交行為等節無疑，被告
    既以藥劑方式使乙 之性自主決定意思受到妨害，所為即屬
    違反乙 意願之強制性交行為甚明。是被告及辯護人辯稱無
    證據補強乙 之指訴、本案係合意性交云云等節，均無可採
    。
　⑷按毒品與管制藥物雖均分級，並明列其品項，但毒品危害防
    制條例第2條第4項規定：「醫藥及科學上需用之麻醉藥物與
    其製品及影響精神物質與其製品之管理，另以法律定之。」
    故合於醫藥及科學上需用者為管制藥物，依管制藥物管理條
    例進行流向控管；非合於醫學、科學上需用者，即為毒品，
    應適用毒品危害防制條例進行查緝。查，依卷附陳灼彭身心
    醫科診所108年2月23日函附病歷，及衛生福利部食品藥物管
    理署西藥許可證查詢資料所示（見108偵2174號卷一第104至
    109 、124頁），可知被告於107年1月至同年8月30日持續至
    前開診所看診，並經陳灼彭醫師開立主成分屬第三級毒品FM
    2之第三級管制藥品服爾眠錠（即英文品名Fallep Tablets
    ）之處方，足見被告已有取得含FM2 成分之催眠藥品予乙 
    施用之管道。又如前所述，乙 於案發前僅吃過超商微波食
    品、無外包裝之紅色膠囊、雞湯與水，而微波食品是乙 自
    行在便利商店選購，無外力介入可能，且吃完前開物品後，
    乙 即開始頭暈無力，被告即緊接對乙 進行脫褲、性侵等舉
    動，當日發生各項事件之時序具有連貫性。而服爾眠錠並不
    溶於水，水解時是白色、無味道，有製造商瑞士藥廠股份有
    限公司108年10月15日函在卷可參（見原審卷二第117 頁）
    。是被告雖為免遭乙○ 查覺其盛裝之飲用水顏色有異，而無
    可能直接將該藥錠混入水中，惟若將之摻入其提供之雞湯或
    填充在紅色膠囊內，則乙 即無從發現異狀，由此足認被告
    係為達性侵乙 之目的，遂藉由提供雞湯、紅色膠囊予乙○ 
    食用之機會，使不知情之乙 施用含FM2 成分之服爾眠錠，
    最終致乙 尿液於案發後檢出FM2之代謝物無疑。至於被告雖
    辯稱：不知道服爾眠錠含有第三級毒品FM2成分云云。惟陳
    灼彭醫師開立服爾眠錠之處方時，必告知患者該藥為第三級
    管制安眠藥，專治療嚴重失眠所用，也是一種毒品，屬短期
    治療用藥，避免成癮依賴，待改善後須轉為較輕之藥物，患
    者持管制藥品處方簽領藥時，藥師必再告知服爾眠錠為睡前
    半小時服用等情，有陳灼彭身心醫診所108 年10月4 日函文
    附卷可憑（見原審卷二第99頁）。可認被告於領用服爾眠錠
    時，已受告知該藥物屬於毒品。況藥物本即對人體含有相當
    危害性，僅能供罹患特定疾病者服用治療之用，而服爾眠錠
    復係經醫師診斷後，始開立予被告定期服用之處方藥物，並
    非被告可自行在藥局等處所任意購得之成藥，本即絕對禁止
    將該藥錠任意提供予他人服用，而被告暗自將服爾眠錠摻入
    食物供乙 服用之目的，既係為遂行性侵過程中使乙○ 因藥
    效發生而無力反抗，自足認被告具有以欺瞞方法使乙○ 施用
    第三級毒品之犯意及行為。是被告辯稱不知服爾眠錠為毒品
    云云，要無可採。
　⑸依乙 與廖○婕間於107年11月26日之LINE對話內容，乙 於發
    送之訊息中敘及：「我昨天被下藥」、「沒辦法反抗」、「
    我昨天喝完湯以後開始沒辦法走路」「我好不容易回房間」
    、「他進來我房間把我褲子脫掉」、「超級噁心」、「那個
    臭禿子幹」等情（見108偵2174號卷一第205頁）；以及乙 
    於107年12月3日與被告之LINE對話中，向被告表示：「請你
    離開，我覺得沒辦法再跟你身處在同一個空間下，難道你都
    不覺得你的行為有傷害我？」、「我們什麼關係都不是，你
    自己做了什麼事情難道不知道嗎？我問你你都不會感覺愧疚
    嗎？還什麼叫交炮友？我到底什麼時候跟你說過這種話？」
    、「你自己在我意識不清楚的狀況下發生關係還要裝傻？我
    邀請過你進我房間嗎？」、「你憑什麼這樣毀掉我」、「你
    如果不會傷害人，你就不會對我下藥，你滾的越遠越好，別
    出現在我眼前，如果今天不是我運氣好，可能我連在這邊跟
    你吵的機會都沒有，劑量加重你知道會死人嗎？」等語（見
    108偵2174號卷一第75至78頁），可知乙 一致表明係遭被告
    施以藥劑致無法反抗，絕無可能願與被告合意性交等情甚明
    。而乙 遭受被告性侵當下，既因已受被告之欺瞞而施用藥
    劑致喪失反抗能力，則其為求自保避免懷孕染病，僅得無奈
    要求被告使用保險套，並無違背常情之處。被告於警詢時雖
    辯稱乙○ 於案發當日曾拿出保險套與安定文錠（Ativan）藥
    物云云。惟經原審將被告所提出之保險套外包裝送請法務部
    調查局DNA 鑑識實驗室鑑定，結果並未發現毛髮殘留，亦未
    能檢出任何DNA型別，有該實驗室108年11月15日鑑定書附卷
    可稽（見原審卷二第177至178頁）。另人體服用安定文錠後
    ，並不會檢出FM2 之代謝物，亦有臺北榮民總醫院108年10
    月5日函文在卷足憑（見原審卷二第89頁）。再者，乙 於10
    7年案發前，並未有至精神科就診之紀錄，有衛生福利部中
    央健康保險署108年4 月11日函附門診申報紀錄明細表附卷
    可稽（見108偵2174號卷一第225至227頁），則乙 自無可能
    自行取得具第三級毒品FM2成分之管制藥品服用。從而，被
    告及辯護人辯稱乙 可能自行服用安眠藥，以致在其尿液中
    檢出FM2云云，自屬無稽而無可採。
　⑹按同公寓住宅內之分租房間，各房客對於個人分租使用之房
    間，各有其獨立之監督權，且各該房間既係供房客個人起居
    之場所，仍不失為住宅。查，乙 及被告各係分租上開租屋
    處內之房間1間供個人起居使用，已據乙 及被告供述明確如
    上，是乙 對於其分租之房間，具有獨立之監督權，該房間
    性質上即屬乙 之住宅。本案如上所述，被告以藥劑對乙 犯
    強制性交之部分性交行為，係在侵入乙 個人之房間內實行
    。而乙 並未同意被告進入其個人房間，此從乙 在案發後於
    與被告之LINE對話中，指責被告「我邀請過你進我房間嗎？
    」，並於偵查中證稱：在我吃完微波食品、雞湯、膠囊後，
    我覺得有點怪怪的，站起來不是很有力氣，於是我走回房間
    ，之後我進入我房間，被告在門外探頭問我是否還好，之後
    走進我房間，我說我身體不舒服，請他離開，被告沒有理會
    我，於是我說我要睡一下，請他離開，但他沒有離開之意，
    走出我房間後，又走回我房間等語（見108偵2174號卷一第5
    8頁）。可知乙 應未邀請被告進入她的房間，且在被告任意
    進入房間後，乙 有請被告離開。則依乙 所述上情，乙 應
    無同意被告可隨意進入其房間甚明。從而，被告在未得乙 
    同意之下，侵入乙 房間對乙 所為之強制性交行為，即該當
    於刑法第222條第1項第7款之侵入住宅而犯強制性交罪。起
    訴事實雖未論敘被告侵入住宅為強制性交行為，但因此部分
    為被告對乙 整體性侵害行為中之一部，屬實質上之一罪，
    為起訴效力所及，本院自應併予審理。原判決對此事實漏未
    認定及論斷，有對於已受請求之事項未予判決之違誤。
  ㈢綜上所述，被告所為辯解各節，均無足採信。本案事證均已
    臻明確，被告所為前揭對甲 之乘機性交，以及以欺瞞方法
    使乙 施用第三級毒品暨以藥劑、侵入住宅對乙 為強制性交
    等犯行，皆堪認定，應依法論科。至於辯護人聲請對被告有
    無違反被害人意願、是否合意性交、有無對被害人下藥等情
    進行測謊鑑定乙節（見本院卷第80、237頁）。惟按，所謂
    「測謊」，係依一般人在說謊時，容易產生恐懼、不安、與
    情境經驗等情緒波動反應，乃以科學方法，由施測人利用測
    謊儀器，將受測者之上開情緒波動反應情形加以記錄，用以
    判別受測者之供述是否真實之技術，是「測謊」在本質上並
    非針對「謊言」本身加以偵測，而是在檢測人體血壓、脈博
    、呼吸及皮膚導電反應引起之生理變化，用以研判受測人所
    述是否屬實。然測謊中之生理反應不一定全然來自說謊，受
    測者於施測時之緊張情緒、疾病、激憤、冷靜之自我抑制，
    甚或為受測以外之其他事件所影響，皆有可能引起相同或類
    似之生理反應，故是否說謊與生理反應之變化間，有無必然
    之因果關係，已有可疑；且受測者倘具特殊之人格特質，有
    無可能說謊與否，皆不致產生不同之情緒波動反應，亦無實
    證研究數據可憑；而案發過久，受測者情緒如已平復，或已
    合理化其行為，降低其罪惡感，測謊之準確性亦難免受影響
    ；尤以人類皆有避險之本能，瞭解測謊原理者，如使用反制
    方法，或在施測前服用類似鎮定劑或心律不整之藥物，更足
    以影響測謊結果。是倘未慮及上述可能影響測謊結果之各種
    因素，僅以被告說謊與否之測謊結果作為判斷有罪或無罪之
    唯一依據，則測謊不惟可能陷人於罪，抑且反遭利用為「脫
    罪」之另一工具（最高法院102年度台上字第439號裁判要旨
    參照）。申言之，測謊鑑定不必然具有釐清事實真相之功用
    ，且無論鑑定結果如何，皆不得作為有利或不利被告之唯一
    證據，法院仍須綜合全部證據調查之結果，作為有罪或無罪
    之評價，而如上所述，本案事證已臻明暸，對於被告之進行
    測謊鑑定，並不足以影響本院之認定，依刑事訴訟法第163
    條之2第2項第3款規定，即無再為調查之必要，爰駁回被告
    及辯護人此項聲請。
四、論罪科刑：
  ㈠核被告就上開事實一部分所為，係犯刑法第225條第1項之乘
    機性交罪，被告對甲 乘機性交過程中所為撫摸甲 胸部之猥
    褻舉動，為其性交行為之階段行為，不另論罪；原判決認被
    告對甲 所為係犯同法第221條第1項之強制性交罪，於法即
    有未合。其次，被告就上開事實二部分所為，係犯毒品危害
    防制條例第6條第3項之以欺瞞方法使人施用第三級毒品罪，
    及刑法第222條第1項第4款、第7款之以藥劑、侵入住宅為強
    制性交罪；起訴書就被告所為此部分犯行，所引應適用之法
    條，漏未論列刑法第222條第1項第7款之罪名，有所未洽，
    本院乃於審理時補充告知此項罪名（見本院卷第397頁），
    由檢察官、被告及辯護人進行辯論，自得依此罪名論斷。被
    告在對乙 為性交行為過程中，所為撫摸乙 之下體、胸部等
    猥褻舉動，乃其性交行為之階段行為，亦不另論罪。又被告
    以欺瞞方式使乙 服用藥劑後，再利用乙 因藥效發作陷於無
    力抵抗之際，而對乙 為強制性交，雖實行之地點分散在乙 
    房間及被告之房間，但因時間密切接近，其等房間亦均位在
    同一租屋處內而具緊接相連關係，且僅侵害同一之法益，各
    行為之獨立性薄弱，則被告所為顯係出於單一犯罪決意所為
    ，是其所為3次以陰莖插入乙 陰道及1次以陰莖進入乙 口腔
    等舉動，應視為數個舉動之接續實行，包括論以一行為之接
    續犯予以評價，較為合理。被告在其個人房間所為之性交行
    為部分，雖無涉侵入住宅而犯之之情形，然因其所為既屬接
    續犯一罪，自應從一論以可完全評價其罪責之以藥劑、侵入
    住宅為強制性交罪。再者，被告使不知情之乙 施用第三級
    毒品，俟乙 因藥效作用意識不清全身虛弱無力，再遂行其
    強制性交之犯行，是其以欺瞞之方式使乙○ 施用第三級毒品
    及以藥劑、侵入住宅為強制性交之行為間，具有實行行為之
    局部同一性，為想像競合犯，應依刑法第55條規定，從一重
    論以以藥劑、侵入住宅為強制性交罪。至於起訴書之犯罪事
    實，雖未記載被告對甲 、乙 所為之上開猥褻行為，然因該
    等猥褻行為，分屬性交行為之階段行為，為起訴效力所及，
    本院自應併予審究，附此敘明。
　㈡被告就上開事實一、二部分所為二罪間，犯意各別、行為互
　　殊，應予分論併罰。
　㈢爰審酌被告除本案外，尚無其他刑案前科之素行，有其前案
　　紀錄表在卷可參（見本院卷第39至42頁），惟其為滿足個人
　　之性慾，先後對甲 、乙 各為如上所述之犯行得逞，已侵害
　　告訴人等之性自主決定權，並連帶影響其等日後對異性、感
    情、婚姻或其他親密關係之建立，對人格發展著實造成嚴重
    損害，其中更使不知情之乙 服用第三級毒品FM2，亦損及乙
    ○ 之身心健康與違反國家對毒品管控之禁令；併考量其犯罪
    之動機、目的、手段、與被害人甲 、乙 間之關係、違反禁
    止性侵害他人義務之惡性程度重大，及其於犯後否認犯行，
    且迄未賠償被害人等所受損害之犯後態度欠佳，兼衡其具大
    學畢業之智識程度，先前從事計程車司機、月收入3 至5 萬
    元，所生子女現由其前妻扶養等生活狀況，暨告訴代理人所
    述之科刑意見，以及所生危害等一切情狀。原判決雖有如上
    所述之事實認定有誤及已受請求之事項未予判決之違誤等可
    議之處，而無可維持，然原判決就被告對甲 、乙 所為犯行
    ，各處以有期徒刑4年及8年6月，及合併定其應執行之刑為
    有期徒刑11年6月，本院則認合於罪責相當原則，爰仍各處
    以與原判決所科相同之刑度及應執行之刑。
五、末查，本案雖經警方自被告處扣得其所有之伯基膠囊、摩舒
　　胃清、美沙芬分散片、潰特得膜衣錠、安胰敏緩釋錠、保肝
　　勇膠囊、愛速脈錠、SANDOZ藥錠、日本味王機能食品、暈速
    克止暈錠、永勝宜胃錠、紐萊鹿茸膠囊、宜眠安錠、胃默適
    膜衣錠、冠脂妥膜衣錠、福適佳膜衣錠、康肯藥錠、A 錠等
    藥品，及記憶卡、筆電、手機、隨身碟等物，有搜索扣押筆
    錄暨扣押物品目錄表在卷可稽（見108偵2174號卷一第138 
    至151頁）。惟被告於警詢供稱：扣案藥物均為自己食用者
    等語（見108偵2174號卷一第131、132頁）；另扣案記憶卡
    、筆電、手機、隨身碟經檢察官勘驗後，則均無乙○ 與被告
    之性行為影片，有勘驗筆錄附卷可稽（見108偵2174號卷二
    第60頁），並經檢察官、被告、乙 之告訴代理人於原審當
    庭確認無訛（見原審卷三第38、39頁）。既無證據足認前開
    扣案物係供或預供被告為本案犯行所用之物，且非屬違禁物
    ，自均不得諭知沒收。至於被告提出之保險套外包裝，及乙
    ○ 所取得送驗之保險套，雖係被告對乙○ 所為加重強制性交
    犯行所用之物，但因其所有權屬不明，且屬無法再利用之物
    ，價值低微，亦不予宣告沒收。
六、綜上所述，被告上訴否認犯罪，雖無理由，惟原判決既有如
    上所述可議之處，即無可維持，而應予以撤銷，並改判如主
    文第二項所示之刑暨應執行之刑。
據上論斷，應依刑事訴訟法第369條第1項前段、第364條，第299
條第1項前段，判決如主文。
本案經臺灣士林地方檢察署檢察官謝幸容起訴，臺灣高等檢察署
檢察官賴正聲到庭執行職務。　　
中　　華　　民　　國　　110 　年　　8 　　月　　4 　　日
                 刑事第二十二庭審判長法　官  洪于智
                                     法　官  汪怡君
                                     法　官  陳銘壎
以上正本證明與原本無異。
如不服本判決，應於收受送達後20日內向本院提出上訴書狀，其
未敘述上訴之理由者並得於提起上訴後20日內向本院補提理由書
（均須按他造當事人之人數附繕本）「切勿逕送上級法院」。
                                      書記官  吳思葦
中　　華　　民　　國　　110 　年　　8 　　月　　4 　　日
附錄：本案論罪科刑法條全文
中華民國刑法第225條
（乘機性交猥褻罪）
對於男女利用其精神、身體障礙、心智缺陷或其他相類之情形，
不能或不知抗拒而為性交者，處3年以上10年以下有期徒刑。
對於男女利用其精神、身體障礙、心智缺陷或其他相類之情形，
不能或不知抗拒而為猥褻之行為者，處6月以上5年以下有期徒刑
。
第1項之未遂犯罰之。
中華民國刑法第222條
（加重強制性交罪）
犯前條之罪而有下列情形之一者，處7年以上有期徒刑：
一、二人以上共同犯之者。
二、對未滿十四歲之男女犯之者。
三、對精神、身體障礙或其他心智缺陷之人犯之者。
四、以藥劑犯之者。
五、對被害人施以凌虐者。
六、利用駕駛供公眾或不特定人運輸之交通工具之機會犯之者。
七、侵入住宅或有人居住之建築物、船艦或隱匿其內犯之者。
八、攜帶兇器犯之者。
前項之未遂犯罰之。
毒品危害防制條例第6條
以強暴、脅迫、欺瞞或其他非法之方法使人施用第一級毒品者，
處死刑、無期徒刑或10年以上有期徒刑；處無期徒刑或10年以上
有期徒刑者，得併科新臺幣1千萬元以下罰金。
以前項方法使人施用第二級毒品者，處無期徒刑或7年以上有期
徒刑，得併科新臺幣7百萬元以下罰金。
以第1項方法使人施用第三級毒品者，處5年以上有期徒刑，得併
科新臺幣5百萬元以下罰金。
以第1項方法使人施用第四級毒品者，處3年以上10年以下有期徒
刑，得併科新臺幣3百萬元以下罰金。
前四項之未遂犯罰之。